【裁判字號】    97,訴,967
【裁判日期】    970731
【裁判案由】    毒品危害防制條例
【裁判全文】
臺灣基隆地方法院刑事判決               97年度訴字第967號
公  訴  人  臺灣基隆地方法院檢察署檢察官
被      告  乙○○
上列被告因違反毒品危害防制條例案件，經檢察官提起公訴（97
年度毒偵字第1425號），因被告所犯為死刑、無期徒刑、最輕本
刑為3 年以上有期徒刑或高等法院管轄第一審案件以外之罪，且
於準備程序進行中，被告先就被訴事實為有罪之陳述，經本院合
議庭裁定進行簡式審判程序，判決如下：
    主  文
乙○○施用第一級毒品，累犯，處有期徒刑柒月；扣案之第一級
毒品海洛因（驗餘淨重零點壹陸陸捌公克）沒收銷燬之，上開毒
品之包裝袋壹只，沒收之。
    事  實
一、乙○○前因施用毒品案件，經2 次觀察、勒戒後，均認無繼
    續施用毒品之傾向，分別於民國88年2 月25日及89年3 月16
    日執行完畢釋放，並先後經臺灣基隆地方法院檢察署檢察官
    以88年度偵字第1077號及89年度毒偵字第269 號不起訴處分
    ，復因於觀察、勒戒執行完畢釋放5 年後再行施用第一級毒
    品案件，經觀察、勒戒後，因認有繼續施用毒品之傾向，經
    本院以96年度毒聲字第115 號裁定令入戒治處所強制戒治，
    於97年1 月17日因無繼續強制戒治之必要而執行完畢，復經
    前開檢察署檢察官以97年度戒毒偵字第2 號不起訴處分；另
    因販賣毒品案件，經臺灣高等法院以89年度上訴字第3148號
    判決判處有期徒刑4 年，復經最高法院以90年度台上字第
    750 號判決駁回上訴確定，於93年3 月18日因假釋出監，保
    護管束期滿未經撤銷假釋，未執行之刑以已執行論，於94年
    3 月19日執行完畢。
二、詎乙○○仍未戒除毒癮惡習，於97年5 月7 日上午某時，在
    位於基隆市○○區○○街177 巷158 號之住處，以將第一級
    毒品海洛因摻入香菸內點燃吸食之方式，施用第一級毒品。
    嗣於97年5 月8 日晚間7 時30分許，在基隆市信義區○○○
    路222 號前為警查獲，並扣得乙○○持有之第一級毒品海洛
    因1 小包（驗餘淨重0.1668公克），另經警採集尿液送驗後
    ，始悉上情。
三、案經基隆市警察局第二分局報請臺灣基隆地方法院檢察署檢
    察官偵查起訴。
    理  由
壹、程序事項
    被告乙○○所犯者非為死刑、無期徒刑、最輕本刑為3 年以
    上有期徒刑之罪或高等法院管轄第一審案件，其於準備程序
    進行中，先就被訴事實為有罪之陳述，經告知其簡式審判程
    序之旨，並聽取公訴人、被告之意見後，本院合議庭依刑事
    訴訟法第273 條之1 第1 項之規定，裁定由受命法官獨任以
    簡式審判程序進行本案之審理。
貳、實體事項
一、事實認定部分
    上開事實，業據被告於本院審理時坦承不諱，且被告為警查
    獲後，採集之尿液檢體經送臺灣尖端先進生技醫藥股份有限
    公司檢驗，確呈海洛因代謝物嗎啡、可待因之陽性檢驗結果
    ，此有該公司97年5 月16日出具之濫用藥物檢驗報告及基隆
    市警察局第二分局偵辦毒品案件尿液檢體對照表附卷可稽，
    又扣案之白色粉末（驗餘淨重0.1668公克），經鑑定後，含
    有第一級毒品海洛因之成分，此有交通部民用航空局航空醫
    務中心97年6 月2 日航藥鑑字第0972825 號毒品鑑定書在卷
    供參，足認被告之自白與事實相符，本件事證明確，被告犯
    行應堪認定。
二、論罪科刑部分
（一）被告前因施用毒品案件，經強制戒治後，於97年1 月17日
      因無繼續強制戒治之必要而執行完畢釋放，有臺灣高等法
      院被告前案紀錄表在卷可稽，其經強制戒治執行完畢釋放
      後，5 年內再行施用第一級毒品，核其所為，係犯毒品危
      害防制條例第10條第1 項之施用第一級毒品罪。被告持有
      第一級毒品以供施用，持有之低度行為應為施用之高度行
      為所吸收，不另論罪。
（二）被告曾受如事實欄所載之徒刑執行完畢，此有臺灣高等法
      院被告前案紀錄表在卷可稽，其受徒刑之執行完畢，再為
      本件施用第一級毒品之犯行，係於5 年以內故意再犯有期
      徒刑以上之罪，為累犯，應依刑法第47條第1 項之規定加
      重其刑。
（三）爰審酌被告經觀察、勒戒及強制戒治後，竟未戒除毒癮之
      惡習，而再三施用毒品，顯認缺乏戒斷決心，然其所為僅
      屬戕害自身之行為，未侵犯其他法益，且於本院審理時均
      坦認犯行，犯後態度尚屬良好等一切情狀，量處如主文所
      示之刑。
（四）又按查獲之第一、二級毒品及專供製造或施用第一、二級
      毒品之器具，不問屬於犯人與否，均沒收銷燬之，毒品危
      害防制條例第18條第1 項前段定有明文；本件扣案之白色
      粉末（驗餘淨重0.1668公克），確為第一級毒品海洛因，
      業如前述，是應依上開規定宣告沒收銷燬之；另上開毒品
      之包裝袋1 只，為被告所有供持有第一級毒品犯罪所用之
      物，已據被告供承在卷，應依刑法第38條第1 項第2 款之
      規定宣告沒收。
據上論斷，應依刑事訴訟法第273 條之1 第1 項、第299 條第1
項前段，毒品危害防制條例第10條第1 項、第23條第2 項、第18
條第1 項前段，刑法第11條前段、第47條第1 項、第38條第1 項
第2 款，判決如主文。
本案經檢察官甲○○到庭執行職務。
中    華    民    國    97    年    7     月    31    日
                  刑事第二庭法    官  邰婉玲
以上正本證明與原本無異。
如不服本判決應於收受本判決後10日內向本院提出上訴書狀，其
未敘述上訴理由者，並得於提起上訴後10日內向本院補提理由書
狀（均須按他造當事人之人數附繕本）「切勿逕送上級法院」。
中    華    民    國    97    年    7     月    31    日
                            書 記 官  彭筠凱
附錄所犯法條：
毒品危害防制條例第10條第1項
施用第一級毒品者，處 6 月以上 5 年以下有期徒刑。


司法院資訊處製作；財團法人民間司法改革基金會備份。
